臺灣高等法院刑事裁定　　　　　　　　　　　　　　　　九十三年度抗字第二三號
　　抗　告　人
　　即　自訴人　乙○○
　　被　　　告　甲○○
右列抗告人因自訴被告誣告等案件，不服臺灣台北地方法院中華民國九十二年十二月
九日裁定（九十二年度自字第六三七號），提起抗告，本院裁定如左：
    主  文
抗告駁回。
    理  由
一、自訴意旨如附件自訴狀所載。
二、按法院或受命法官於自訴案件第一次審判期日前訊問及調查結果，如認為案件有
    刑事訴訟法第二百五十二條至第二百五十四條之情形者，得以裁定駁回其自訴，
    同法第三百二十六條第三項定有明文。又刑法第三百十條第一項之誹謗罪，係以
    意圖散布於眾為其成立要件之一，如僅將事實對特定人祕密告知或向司法檢察機
    關祕密檢舉，並無傳播於眾之意思者，即與此犯罪構成要件不符，而不成立犯罪
    ，另刑法第三百十三條妨害信用罪之成立，須行為符合：(一)散布流言或施以詐術
    ；(二)損害他人之信用。綜觀上開二法條規定，可知行為人主觀上須有散布於眾之
    意圖，並有指摘或傳述之散布行為，始足當之。
三、自訴意旨認被告涉犯刑法第三百十條、第三百十三條誹謗及妨害信用罪嫌，無非
    係以：被告曾於民國八十九年八月十七日向桃園縣平鎮市大水上高爾夫球練習場
    之「劉老闆」稱：「我知道這是新聞稿（指八十八年度偵字第一七六九五號案件
    ），我就是要他出來說明等語」，又向「劉老闆」提起「臺灣虎爺汪德昌虎虎生
    風」一文，稱：該文章係自訴人抄襲自「我們公司的文章」，該文章是有人寫給
    我們公司的，自訴人已經被判刑六個月到五年確定，我與他只有恩怨等語，被因
    認被告在業界誹謗自訴人名譽云云，並提出新聞稿、證明書、電話錄音譯文等件
    為證。然查：自訴人主張被告向大水上高爾夫球練習場「劉老闆」告以：「我知
    道這是新聞稿，我就是要他出來說明」等語，就令屬實，亦難認為有何損及自訴
    人名譽、信用之虞，又依自訴人所述，被告僅以電話向「劉老闆」一人告以上開
    事項，被告之陳述在方法上具有隱密性，且係針對特定對向為之，是否有散布於
    眾之意圖，已非無疑。而自訴人對於被告是否曾向他人散布上開事項等情，並未
    提出積極證據以資證明，是亦難認為被告之行為已達於「散布」於眾之程度。參
    以首開說明，自訴人以被告上開所為涉犯刑法第三百十條、第三百十三條罪嫌，
    尚有誤會。此外，復查無其他積極確切之證據，足資證明被告有自訴人所指犯行
    ，被告犯罪嫌疑尚屬不足，依照首開說明，本件自訴應予駁回。
四、原審本同上之見解，認本件被告犯罪嫌疑不足，依刑事訴訟法第三百二十六條第
    三項、第二百五十二條第十款，裁定自訴駁回，經核並無不合，自訴人抗告意旨
    仍執陳詞指摘原裁定不當，為無理由，應予駁回。
據上論斷，應依刑事訴訟法第四百十二條，裁定如主文。
中　　　華　　　民　　　國　　九十三　　年　　　二　　　月　　　十一    日
                              臺灣高等法院刑事第二十一庭
                                  審判長法  官  葉  騰  瑞
                                        法  官  劉  壽  嵩
                                        法  官  莊  明  彰
右正本證明與原本無異。
不得再抗告。
                                        書記官  廖  逸  柔
中　　　華　　　民　　　國　　九十三　　年　　　二　　　月　　　十二    日
